【裁判字號】    89,易,1051
【裁判日期】    890908
【裁判案由】    竊盜
【裁判全文】
臺灣桃園地方法院刑事判決        八十九年度易字第一五一號
    公訴人  臺灣桃園地方法院檢察署檢察官
    被  告  甲○○
右列被告因竊盜案件，經檢察官提起公訴（八十九年度偵字第五九一五號）及移請併
辦公（併辦案號：臺灣桃園地方法院檢察署八十九年度偵字第六一三四號、第六八四
七號、第九四二六號、第一一二二九號；臺灣士林地方法院檢察署八十九年度偵字第
五三八三號；臺灣苗栗地方法院檢察署八十九年度偵字第二七六七號），本院判決如
左：
    主  文
甲○○連續竊盜，累犯，處有期徒刑貳年，並應於刑之執行前另入勞動場所強制工作
參年。
扣案之鑰匙一串、剪刀一支沒收。
    事  實
一、甲○○於民國八十六年間，曾犯竊盜罪經本院在以八十六年易字第一五０六號判
    決有期徒刑八月，並與所犯侵入住宅罪所處有期徒刑三月定應執行有期徒刑十月
    確定，於八十七年一月十六日執行完畢；又因竊盜罪經本院以八十七年易字第六
    七七號判決有期徒刑十月確定，於八十七年十一月二十九日執行完畢；復因竊盜
    罪經本院以八十八年度易字第一０七一號判決有期徒刑一年確定，甫於八十九年
    四月十日執行完畢。仍不知悔改，顯有竊盜習性，復基於意圖為自己不法所有之
    概括犯意，連續於附表所示之時地竊取如附表所示之人之物。嗣先後於八十九年
    四月十日十一五十分時許，在台一一八線三十八公里處；同年月十九日十九時三
    十分許，在桃園縣復興鄉羅浮村義興發電場前；同年五月三十一日十九時二十分
    許，台北縣萬里鄉烏塗碳三之一號前；同年七月一日二十一時四十一分許，在國
    道中山高速公路南向一百三十四公里八百五十公尺處；八十九年七月二十六日十
    九時三十分許，在桃園縣復興鄉○○○路溪口段五七公里處為警查獲，並分別扣
    得其所有供竊盜犯罪用之鑰匙一串及剪刀一把。
二、案經桃園縣警察局大溪分局報告臺灣桃園地方法院檢察署檢察官偵查起訴及移送
    併辦暨臺北縣警察局金山分局及國道公路警察局第二警察隊分別報告、移請臺、
    瑞灣士林地方法院檢察署檢察官、臺灣苗栗地方法院檢察署檢察官移送併辦。
    理  由
一、訊據被告甲○○對於右揭事實均坦承不諱，核與被害人張煥洲、丙○○、乙○○
    丁○○、孫家惠、鍾添樹、李俊財及證人卓正龍、李林彩玉指證之失竊情節相符
    ，並有車籍作業系統查詢認可資料、贓物領據附卷及鑰弛一串、剪刀一支扣案足
    佐，事證已明，被告右開犯行，堪以認定。
二、核被告如附表所為，均係犯刑法第第三百二十條第一項之罪。先後多次犯行，時
    間緊接，罪名與構成要件相同，顯係基於概括犯意而為，應依連續犯規定論以一
    罪，並加重其刑。公訴人雖未就附表編號一、編號三至編號七之竊盜犯行起訴，
    惟此部分因與起訴經判決有罪之部分具有連續犯之裁判上一罪關係，已如前述，
    為起訴效力所及，本院自得併予審理，附此敘明。又查：被告於民國八十六年間
    犯竊盜罪經本院在以八十六年易字第一五０六號判決有期徒刑八月，並與所犯侵
    入住宅罪所處有期徒刑三月定應執行有期徒刑十月確定，於八十七年一月十六日
    執行完畢；又因竊盜罪經本院以八十七年易字第六七七號判決有期徒刑十月確定
    ，於八十七年十一月二十九日執行完畢；復因竊盜罪經本院以八十八年度易字第
    一０七一號判決有期徒刑一年確定，甫於八十九年四月十日執行完畢，有台灣高
    等法院被告全國前案記錄表一紙可按。茲於五年內再犯本件有期徒刑以上之罪，
    為累犯，應依刑法第四十七條規定遞加重其刑。爰審酌被告素行、犯罪動機、目
    的、手段、所生危害及犯罪後之態度等一切情狀，量處如主文所示之刑。末查：
    被告有三次竊盜犯罪前案記錄，最近一次甫於八十九年四月十日執行完畢，已如
    前述，乃於刑滿出監數短短三月間連續七次行竊，顯有犯罪習慣，因認單純刑罰
    處遇，尚不足以矯治其竊盜之，爰諭知於刑之執行前，令入勞動場所強制工作三
    年。
據上論斷，應依刑事訴訟法第二百九十九條第一項前段，刑法五十六條、第三百二十
條第一項、第四十七條、第三十八條第一項第二款，竊盜犯及贓物犯保安處分條例第
三條、判決如主文。
本案經檢察官何祖舜到庭執行職務
中      華      民      國      八十九      年      九      月    八    日
                                          臺灣桃園地方法院刑事第二庭
                                                  法  官  江  振  義
右正本證明與原本無異。
如不服本判決，應於判決送達後十日內向本院提出上訴狀( 應附繕本 )，上訴於
臺灣高等法院。
                                                  書記官  李  劍  龍
中        華        民        國   八十九   年   九   月    十六    日
  附錄本案論罪科刑法條全文刑法第三百二十條第一項：
意圖為自己或第三人不法之所有，而竊取他人之動產者，為竊盜罪，處五年以下有期
徒刑、拘役或五百元以下罰金。
      附  表
編號：
一、八十九年四月十七日十時許，在桃園縣復興鄉澤仁村四鄰溪口台四十六之三十號
    ，利用丙○○未將其所有車牌號碼ＢＹＴ－６４２號光陽牌重型機車電門鑰匙取
    下，有機可乘將之駛離，竊取得手，其後棄置於同縣鄉○○村○○○路五十二公
    里又五百公尺處路旁。
二、八十九年四月十七日十一時十分許，在桃園縣復興鄉台一一八線五十一公里處，
    趁張煥洲未將其所有車牌號碼：ＲＯ－２２７號自用大貨車之電門鑰匙未取下之
    際，將上揭車輛啟動駛離，竊取得手。
三、八十九年四月十八上午十時許，在桃園縣大溪鎮○○里○○路一二六七巷內，持
    其所有客觀上對於人之生命、身體具有危險性，可供兇器使用之剪刀一支，撬開
    登記車主陳月秋由大溪懷恩教會使用之車牌號碼：８Ｇ－０５４７號客貨兩用車
    之車門，進入其內以上開剪刀啟動電源竊取駛離，得手後，供己代步使用。
四、八十九年五月二十六日十三時許，在桃園縣復興鄉澤仁村溪口六十六號前，竊取
    乙○○所有農用運輸車一台，得手後，供己代步之用，同日十四時許，駛至同縣
    鄉高義村蘇樂附近，因汽油耗盡將之棄於路旁，續而侵入同縣鄉高義村一鄰三之
    一號丁○○家中（侵入住宅部分未據告訴）竊得曾光輝所有之車牌號碼：ＬＫ－
    ８５３３號自用小客車鑰匙後，復將停放於上址停車棚內之上開自用小客車竊走
    ，供己代步使用，其後因汽油即將用罄旋棄置於台北車站附近。
五、八十九年五月二十七日凌晨一時許，在台北市○○區鄰○里○○○路三二五號，
    以路上拾得他人丟棄取得所有之鑰匙一串，啟動竊取孫家惠所有之車牌號碼：Ａ
    ＤＤ－５６５號機車乙部，得手後，供己代步騎用。
六、八十九年七月一日凌晨二時許，在新竹縣新埔鎮○○路○段一八二巷九十六弄十
    一號前，利用車牌號碼ＪＷ－３０２０號自用小客貨車車主鍾添樹未將車鑰匙取
    下之機會，將上揭車輛啟動駛離，竊取得手。
七、八十九年七月二十六日十七時十分許，在桃園縣復興鄉奎輝村五鄰上奎輝三之一
    號前，利用車牌號碼：Ｌ４－８３５０號（登記車主李慧慧）使用人李俊財未將
    鑰匙取下之機會，將上揭車輛啟動駛離，竊取得手。


司法院資訊處製作；財團法人民間司法改革基金會備份。
